【裁判字號】    89,上訴,2850
【裁判日期】    891006
【裁判案由】    侵占等
【裁判全文】
臺灣高等法院刑事判決                  八十九年度上訴字第二八五０號
    上  訴  人
    即  被  告  乙○○
    選任辯護人  簡炎申
                文衍正
右上訴人因侵占案件，不服臺灣台北地方法院八十八年度訴字第四三二號，中華民國
八十九年七月二十一日第一審判決（起訴案號：臺灣台北地方法院檢察署八十七年度
偵字第一七五五八、一九八四三號）提起上訴，本院判決如左：
    主    文
上訴駁回。
    事    實
一、乙○○甫於八十五年一月間，向被害人李華玫詐騙新台幣五十萬元，經台灣士林
    地方法院以詐欺罪判處有期徒刑二月，緩刑二年，上訴本院駁回，於八十六年一
    月三十一日確定。詎於緩刑期間猶不知悔改，在台北市○○○路○段二三０號二
    樓甲○○○股份有限公司（下稱永欣公司，該公司於八十七年四月間搬遷至台北
    市○○路三二七號三樓，並於八十九年四月間與復華綜合證券股份有限公司因合
    併而消滅），擔任董事長金小原暨總經理丙○○之秘書乙職期間內，負責處理董
    事長及總經理交辦公司業務，並保管永欣公司大小章（即該公司方章暨董事長金
    小原印章）及該公司於台灣省合作金庫松興支庫開設第０三六八二一號支票帳戶
    之印鑑章等業務，為從事業務之人。同時又受金小原私人之委託，代管金小原所
    使用鄭克成、曹兆華等多名友人暨渠個人相關銀行帳戶之存摺，並代辦存、領款
    及記帳等事務。竟意圖為自己不法之所有，而基於侵占及偽造文書之概括犯意：
  (二)於八十六年十月起至八十七年四月十八日止之期間內某數日、時，連續利用替金
    小原代辦存、領款之機會，多次將金小原所有款項擅自侵占挪為己用，總共侵占
    新台幣（下同）四百二十七萬元（實際日期、金額及歷次個別侵占款項已無法核
    對，故以乙○○回補金額計算，詳如理由之說明）。
  (二)依永欣公司一般開立票據行政流程，乃由申請人填具手寫申請憑單，經負責單位
    、總經理或副總經理簽章後，轉公司財務部開立支票（僅填寫日期、金額等事項
    ），再由會計室制作電腦傳票，連同支票暨傳票送請總經理確認傳票暨秘書蓋用
    印鑑章完成發票行為後，送回財務部存檔通知申請人領取支票。詎乙○○竟基於
    前開概括之犯意，於八十七年二月至同年六月初止，先後利用公司財務部將如附
    表所示支票，送交總經理辦公室確認暨由其蓋用發票印鑑章之機會，逕自在公司
    內將之前開支票予以侵占入己，再於票載發票日當日至付款銀行即台北市○○○
    路○段二０二號台灣省合作金庫松興金庫，先後在支票背面偽造簽寫「金小原」
    、「張淑芬」之署押及永欣公司地址，表示渠等向銀行提示請求兌現之意思，而
    予偽造該私文書後，再持向該銀行提示領款，足以生損害於金小原、張淑芬及永
    欣公司。其中如附表編號二、四、八所示之支票，因恰逢金小原使用其私人帳戶
    購買股票之交割日期，而其又有前開侵占金小原款項情事，恐扣款帳戶餘額不足
    無法交割，乃將部分款項三百五十四萬元、二十五萬元、四十八萬元，先後回補
    轉存入曹兆華及鄭克成帳戶，餘六百五十七萬元均提領供己花用。
  (三)又乙○○前開侵占入己之附表編號八之該紙支票，乃係永欣公司原決定用以購買
    群益證券長安證券投資信託基金（下稱長安基金）所開立，然該公司嗣決定不予
    購買，惟乙○○未將已開立之支票退回，為掩飾其侵占行為，復基於前開偽造文
    書之概括犯意，於八十七年五月初至同年六月三十日其離職前某日，取得群益證
    券投資信託股份有限公司（下稱群益公司）所製發之長安基金受益權單位申購申
    請書及綜合理財帳戶申請表各一紙，再利用不知情之人偽刻內容為「群益公司基
    金銷售專用收訖章」橢圓形印章、「群益公司八十七年二月十七日銷售基金專用
    章（客四）」圓形印章、見證人及經辦人「范展維」印章、主管「陳清意」之印
    章各一枚，並偽以永欣公司名義填寫前開申購書及申請表、接續盜蓋其所保管之
    永欣公司大小章、蓋用前開其所偽刻之印章偽造群益公司、范展維、陳清意之印
    文於上開文件，表示業已申購完成予以偽造，足生損害於群益公司、范展維、陳
    清意及永欣公司。嗣於離職後之八十七年七月三十日將上開申購資料攜回交予永
    欣公司而予行使，適同日為該公司發現其前開擅自領取編號一至七票款行為，乃
    書立自白書及開立本票二紙以示歉意，經該公司再將該申購資料送請群益公司查
    詢，始知其尚有領取附表編號八票款之情。
二、案經甲○○○股份有限公司代表人陳金光代表提出告訴及丙○○提出告發，而由
    台灣台北地方法欲檢察署檢察官偵查起訴。
    理    由
一、被告乙○○對於其原任告訴人永欣公司董事長暨總經理秘書乙職，負責處理渠等
    交辦公司業務，並保管告訴人公司章暨董事長金小原印章（即俗稱公司大小章）
    及公司支票印鑑章等業務，同時又受金小原私人委託，代管渠所使用鄭克成等友
    人暨渠個人相關銀行帳戶存摺、代辦存、領款及記帳等事務，及如附表所示支票
    係由其以個人、金小原、張淑芬等人名義提領及轉存，而前開群益公司之長安基
    金受益權單位申購申請書及綜合理財帳戶申請表，為其所填寫、蓋用公司大小章
    ，嗣於八十七年年七月三十日攜回永欣公司交付之事實固坦承不諱，惟矢口否認
    有何侵占、偽造文書犯行，辯稱：
  (一)其並未侵占董事長金小原私人帳戶任何款項，金小原私人自己有本私人帳冊，所
    有資金狀況，其均會如實記載在該帳冊內，故其可以從中瞭解各帳戶資金狀況，
    才決定有何帳戶下單買賣股票及調度資金。
  (二)至其另外制作交予金小原之相關帳戶資金結餘表，金小原有時買賣股票並不會告
    訴伊，才會造成與實際帳戶餘額不符之現象，常常都是其每週去刷存摺時，發現
    有短少時，才會再問過金小原，且金小原之支出，其並非每筆都有作憑證，另其
    所提領之前開八紙票款，均依照董事長金小原或總經理丙○○指示辦理。
  (三)至於有一張支票背面書寫領款人為張淑芳，係其筆誤，公司並無此人，而兌現後
    之所有款項，其再依渠等指示領現或匯款，部分轉存曹兆華帳戶，部分領現交予
    金小原、丙○○，現其雖無法提出交付證據，但如果其確有盜領行為，公司焉會
    事隔半年後才發覺向其催討，又永欣公司購買群益公司長安基金之申請資料，是
    丙○○指示其辦理，然後其打電話請群益公司將相關資料寄到公司來，再由其填
    寫後交給金小原，後來至了四月底、五月初一直還沒收到購買之基金憑證，而公
    司會計黃雲鶴又一直催，所以其又向群益公司要了份申請表重新填寫，因為之前
    是在二月間購買，所以重寫時仍填寫該日期，並非其所偽造。
  (四)另自白書之內容非其所書寫，是受到公司的脅迫，表示如其不承認就要報警處理
    ，且律師亦表示僅見證其簽名為真實而已，所以其當時才迫於無奈在自白書上簽
    名並另外開立二紙本票，事實上其絕無前開侵占、偽造文書行為。
  (五)按丙○○係金小原於八十六年間以永欣公司董事長身分所聘任之總經理，惟其結
    果係發現金小原有利用不知情之被告，擅自請領公司款項侵吞入己之情事，最後
    反遭金小原經董事會運作將丙○○解聘，而丙○○最後為澄清其清白始提起本件
    告發。
  (六)金小原運作將丙○○解職之理由，即係利用其指示不知情之被告代其處理系爭款
    項，但因被告疏失未曾留下憑據，反指丙○○監督不週為由而將其撤職。而金小
    原為圖作實其將丙○○撤職之原因，並於偵查中八十七年九月十日筆錄中不實指
    稱「乙○○在董事面前說支票有交給丙○○」等全然不可能之陳述，即足見金小
    原對丙○○受其聘任，最後意挖出金小原利用不知情之被告侵占公司款項之事，
    至為感冒之真相。為此金小原顯為混淆真相，並順水推舟而將全部責任推給被告
    ，乃於八十七年九月二十二日另具狀告訴被告侵占，以圖移轉事實真相，使法院
    將焦點放在被告身上。
  (七)被告於告訴人公司八十七年七月三十一日所簽名之所謂自白書，其內容並非由被
    告所寫；甚至其內容亦未經被告事前參與討論、說明而擬就，內容亦非被告所同
    意，此業經證人即該紙『自白書』上見證之吳陵雲律師於偵查中到庭證述「（這
    一份自白書誰寫的﹖）永欣公司一位職員寫的。」、「（你當時見證什麼﹖）只
    見她簽名。」、「他們講事情如何發生，在討論過程乙○○不在現場」，此有八
    十七年偵字一九八四三號卷二十七頁可據。是該一自白書之內容並非被告所寫，
    亦非據被告所述而作成，純係由永欣公司人員片面作成。該一自白書既係如此狀
    況下作成，則何以被告仍會在其上簽名，實係因被告因當時（八十七年七月三十
    一日）尚在前案緩刑尚未期滿（尚差約二個月），因永欣公司當時命被告於自白
    書上簽名時曾稱「如不簽名，即要立刻叫警察來；現在先簽名了，公司還是會繼
    續調查真相」等語，當時被告因考慮及緩刑即將期滿，如立即送警，恐將遭撤銷
    緩刑，是迫不得已乃於該一情狀下簽名。
  (八)該一『自白書』中指被告侵占七張支票共計五百八十萬元云云；然依公訴及原審
    所認定，被告所侵占者實際共計係經手之八張支票，面額共計一千零八十四萬元
    。是其內容與事實即有不合；如被告確承認犯行，殊無可能僅為部分承認，而不
    提及另筆五百零四萬元之金額之理。又『自白書』中所述七張支票，其面額固為
    五百八十萬元，但該其中分別於八十七年四月十四日有二十五萬元及八十七年四
    月十八日有四十八萬元兩筆，係該同日支票兌領之當日即同時轉存入金小原指示
    之曹兆華帳戶。此一事實並為金小原、永欣公司所坦承。則該一『自白書』仍稱
    被告侵占該五百八十萬元全部，即有不實。
    況該合計一千零八十四萬元之八張支票中，除前揭二筆同日轉存款外，另於五百
    零四萬元支票中有三百五十四萬元轉存入金小原指定之鄭克成帳戶之事，亦分別
    經金小原及永欣公司所承認；則該等合計達四百二十七萬元之款項，何以全未於
    『自白書』中交待﹖
    再者依告發人即永欣公司承辦『自白書』製作之原總經理丙○○，於偵查中（八
    十七年偵字一七五五八號卷）第三十五頁反面狀中，即表明永欣公司當時業已查
    明『被告兌領七張支票，總金額為五百八十萬元，其中三筆存入金小原私人使用
    之曹兆華在合作金庫松興支庫帳戶內，並於當日作為買賣股票交割之用、餘款由
    乙○○以金之名領現，再分筆存入金之使用之他人帳戶內』云云，則顯然告發人
    當時即明確知悉本件支票所兌現金流向至明。然其於所指示不詳職員所寫之『自
    白書』中，竟仍指被告侵吞全部五百八十萬元，更見該一『自白書』內容實與事
    實不合。且『自白書』內容中特地澄清被告曾指告發人丙○○侵吞該五百零八萬
    元款項云云，其顯與事實不合；然其所以如此記載，即係前述金小原與丙○○之
    內部鬥爭下，雙方均以無辜遭利用之被告作為打擊對方之工具，而丙○○為達以
    被告反制金小原之目的，乃以將報警為由迫使被告於該一不實『自白書』下簽名
    。
  (九)永欣公司財務流程至為嚴謹，被告絕無可能有上下其手冒名取得支票之可能，此
    經證人黃雲鶴等會計部人員於偵查中結證屬實。且按，公司傳票及相關憑證，乃
    為商業會計法上之憑證，依稅法應保存至少七年以上；其絕無可能無故失蹤。且
    傳票之製作均有序號可查，如有遭人抽走，定可以稽核方式查明。為此，實有命
    永欣公司提出該公司會計部八十七年二月至六月間之全部傳票，查明該八張支票
    所屬傳票是否有遭人刻意湮滅之情形。
  (十)被告自始即陳明，係依金小原之指示，將其依公司流程所領得之八張支票，或領
    取現金交付金小原本人，或按其指示存入其個人使用之其本人或他人名義帳戶；
    此部分現金部分因被告係金小原董事長之直屬秘書之故，實無可能會由金小原向
    被告簽收之理，其舉證固屬困難。然等款項中有高達四百二十七萬元係存入金小
    原所使用之曹兆華（八十七年四月十四日二十五萬元、八十七年四月十八日四十
    八萬元）、鄭克成（八十七年二月十七日三百五十四萬元）帳戶中，其業經永欣
    公司及金小原所坦承，且依前所述，該等款項經永欣公司查明係供作『當日作為
    買賣股票交割之用』（見偵查中一七五五八號，告發人丙○○八十八年十月十七
    日狀），是其用途係供金小原急用事屬至明，則以此一事實反推，金小原無可能
    推諉其不知之理。關於此部分，可以調閱曹兆華及鄭克成之相關帳戶，查明：1.
    該等款項均係於該三支票兌領之同日、同時，即立即轉存入曹兆華及鄭克成之帳
    戶；2.且該等帳戶稍後即因金小原股票買賣之故而予扣款。其間之資金流動之互
    動關係至為明顯，足證該等款項若非經金小原指示存入，其絕無該等吻合之情形
    ；是金小原殊不能推諉其不知情。
  (十一)金小原明知該等由被告代為領取之款項係交付予其收受，而其中四百二十七萬元
    部分更係因以轉入曹兆華及鄭克成帳戶之方式，其無法推諉不知；故其乃編造被
    告先前曾『於八十六年十月起至八十七年四月十八日間，連續利用金小原代辦存
    、領款之機會，多次將金小原所有款項予以侵占為己用』，而其詳細侵占內容不
    明，以使被告分別將該等支票中共計四百二十七萬元之事，得以合理化。
    惟金小原自承其帳戶之印章係由其個人保管（見一審院八十八年六月十五日筆錄
    ），則被告殊無可能於未經其同意下盜領其帳戶內款項之可能。原審判決就該分
    金小原語焉不詳之該一指訴，亦認此部分詳細內容不明，但竟仍列為被告之犯罪
    事實，即有嚴重違失。
  (十二)證人金小原於原審法院供稱：「（取款印章）都我保管沒錯」（原審法院八十八
    年六月十五日庭訊筆錄）、「要取款一定經我蓋章」（原審法院八十八年十月二
    十日庭訊筆錄），則被告為金小原辦理提款，一定都是由金小原蓋章開立取款條
    始得為之，則被告要用如何之手法，才能於金小原不知情之情況下，連續利用替
    金小原辦理存、提款之機會，多次將金小原所有款項擅自侵占挪為己用，原審判
    決毫無交代，竟率然認定被告侵占金小原四百二十七萬元，見解實不足採。證人
    錢雅麗於原審法院證稱：「金小姐是有請我幫新來的小姐建立作帳模式，在二月
    時，我建議可用傳票作為憑證作帳，新來的小姐即被告」；「（問：根據妳的整
    理，被告自八十六年十月一日起，至八十七年二月十七日，有涉嫌擅自動用五百
    二十七萬元﹖）有，當初金小姐請我看帳時，我有請被告提出支出說明，但他一
    直無法提出說明，帳目支出有些無憑證，請他說明，他說不出理由」。根據證人
    錢雅麗之證詞，其於八十七年二月間受金小原之託，來幫被告建立作帳模式，且
    認為被告涉嫌擅自動用五百二十七萬元云云；然而，被告係由八十六年十月至八
    十七年六月均任職秘書，若金小原於八十七年二月間，確實認為所謂五百二十七
    萬元乃被告所侵占，被告豈能當秘書到六月而安然離職﹖由此顯見被告確無可能
    侵占金小原之款項。
  (十三)公訴意旨所稱，被告偽造向群益公司購買基金之文書，繳回永欣公司，致永欣公
    司誤認該款項已用於承購基金云云，顯與事實不符，蓋根據永欣公司第四屆第四
    次董事會，於八十七年四月二十三日所提出，丙○○並承認為真實（益見鈞院八
    十八年五月四日訊問筆錄）之提案表及基金明細（上證一），永欣公司董事會明
    知並未購買群益公司之基金，更不生誤認該款項已用於承購基金之問題，顯然此
    部分乃金小原、丙○○從中舞弊，並將被告填寫之基金申請書加以偽造金小原取
    得款項後，把責任推給被告等語。
二、本院查：
  (一)右揭事實業據告訴人永欣公司及告發人丙○○分別指訴歷歷，並經證人金小原、
    楊昭賢、錢雅麗、黃淑貞、黃雲鶴、陳惠美、吳陵雲、朱美玲分別於偵訊或本院
    調查程序中到庭證述翔實，復有被告所書立之自白書、本票、前開八紙支票影本
    、轉存憑條、群益公司長安基金受益權單位申購申請書及綜合理財帳戶申請表、
    群益公司八十七年八月十三日（八七）群信字第九七號函暨長安基金銷售日報表
    、金小原所使用相關帳戶於八十六年十月至八十七年五月間之所有支出明細表暨
    存摺補發影本、買賣股票交割憑單、合作金庫松興支庫八十七年十一月廿四日台
    金松興存字第四六八三號函暨前開支票提領紀錄及被告所製作金小原使用帳戶結
    餘表等資料多紙附卷可按。參以上開自白書之部分內容，確實經過被告親自修改
    部分內容，並按壓指印於其上，故其辯稱其僅係受迫依告訴人要求於自白書上簽
    名，應非實情。
  (二)此外被告對於其所提領之前開票款流向，先於偵查中稱：前開支票其均是依據丙
    ○○、金小原指示提示，領出現金交給她們（八十七年偵字第一七五五八號偵查
    卷第三三、三四頁）、購買群益公司長安基金之五百餘萬元票款領現後，如何使
    用其已忘記，餘票款現在亦記不起來（八十七年偵字第一九八四三號偵查卷第四
    四至四六頁）云云；嗣於審理中稱：前開八紙支票款，大部分都於提領後以現金
    交給金小原（原審八十八年五月四日訊問筆錄）、這八紙票款均由其提領出來交
    予金小原，由金小原決定如何處理，其並未負責這些款項之轉匯工作（原審八十
    八年六月二日訊問筆錄）、其不知申購基金支票款有流入金小原（所使用）帳戶
    之情形，是經法官或檢察官提示時才知道，該八紙支票款其均在辦公室親自交給
    金小原（原審八十八年六月十五日訊問筆錄）、其領票後，金小原、丙○○就分
    別指示其處理，要其領現或匯款，領現部分也有可能是領出來後另外再轉入其他
    帳戶。這八張支票的流向，其知道有些是流向曹兆華，有些是現金就交給金小原
    或丙○○（原審八十九年七月十二日審理筆錄）云云。是其就此所為之陳述，前
    後出入、差異甚多，而被告又無法提出任何交付金小原或丙○○之具體證據供本
    院查核，再者，被告前開所為陳述固有歧異之處，惟多次提及係將全部款項提領
    交予金小原，然依告發人丙○○、證人金小原及楊昭賢所述被告書立自白書之過
    程，渠等均稱被告原先否認有侵占上開票款之情，並稱係受丙○○所指使，全數
    交予丙○○，經核與前開自白書所寫情節相符，且被告復修改部分文字向丙○○
    表示歉意，是被告所言如果屬實，焉何在永欣公司時卻非指稱係交給金小原，反
    稱為丙○○？故其所言能否採信，實值懷疑。
  (三)此外，被告既稱永欣公司所開立用以購買長安基金之支票，業由其於八十七年二
    月十七日領現，則其對於該公司實際上無法在同日向群益公司付款申購之情當知
    之甚詳，焉何又於本院調查程序中表示其於二月間向群益公司申購，亦一直在等
    待該公司將購買基金之受益憑證寄回云云，已有矛盾之處；而其又稱後來四月底
    、五月初又重新填寫申請書寄去等語，則依經驗法則，群益公司如於八十七年六
    月間被告離職前已將前開申請資料寄回予永欣公司，被告當立刻交予公司會計黃
    雲鶴為是，如係被告離職後始寄發，亦應係寄至永欣公司，而非被告私人處所，
    然為何上開資料卻係被告於同年七月三十日返回公司時始交回，而實際上又係經
    過刻意偽造之文件，且該申請表格又係群益公司於八十七年五月初方更新之申請
    格式？從而被告就侵占公司支票及如事實欄所示之偽造文書行為之辯解，應係事
    後臨訟飾卸之詞，無法採信。
  (四)又被告對於侵占金小原所使用帳戶款項乙節，固辯稱其並未制作完整傳票，而金
    小原常常有買賣股票未事先告知情形，才會造成其所制作之各帳戶資金結餘表與
    實際不符云云，然查被告就此之供述亦前後矛盾，先則稱其也不清楚為何有二者
    歧異之情形，嗣又稱金小原因有前開買賣股票情形，當然會與實際帳戶存款不符
    ，況查，縱金小原有支出部分款項未告知被告，然被告既為金小原代管各存摺，
    衡情當於制作結餘表前，自行刷摺確認，無逕自推定之可能，此外縱偶有帳戶資
    金存入或支出時未及增加、扣減，然該帳戶存摺內必有某日所顯示結餘金額應與
    被告於結餘表上所列金額相符，惟經本院比對金小原所提出所使用相關各帳戶存
    摺紀錄，有多筆帳戶於一定期間內之結餘款項，均無一數目與被告之結餘表數目
    相符，顯見金小原指稱被告有刻意掩飾渠帳戶存款金額之情，非子虛烏有之事，
    此外倘金小原果如被告所稱另有私人帳冊，甚為明瞭渠個人資金情況，又何需另
    外要求被告及渠前任秘書均須為渠制作結餘表？而被告將部分兌現票款轉存入金
    小原使用之鄭克成、曹兆華帳戶，又確如金小原所稱渠於當時有使用該等帳戶購
    買股票，並有存款不足之情事。
  (五)是綜上等情，足認金小原指稱被告有擅自利用為渠存、領款機會，挪用渠私人款
    項之行為，堪信屬實。惟金小原另稱被告分於八十六年十月至八十七年五月間挪
    用總額達六百多萬元之款項，其依據係就被告未能提出憑證部分加以計算，然該
    憑證上之編號明顯遭塗改，是否果為連續編號，已有所疑，且被告稱金小原有部
    分支出，其有時忘記制作憑證，衡諸常情，亦非絕無可能，然被告既有前開回補
    款項之情事，足認其至少應有挪用同額款項為是，足徵被告亦應有利用為金小原
    處理私人事務之機會，侵占前開款項之行為。是本件事證明確，被告犯行堪以認
    定。
三、核被告所為：
  (一)係犯刑法第二百十六條、第二百十條之行使偽造私文書罪、同法第三百三十五條
    第一項之普通侵占罪、同法第三百三十六條第二項之業務侵占罪。其利用不知情
    之人接續偽造「群益公司基金銷售專用收訖章」橢圓形印章、「群益公司八十七
    年二月十七日銷售基金專用章（客四）」圓形印章、見證人及經辦人「范展維」
    印章、主管「陳清意」印章各一枚，為間接正犯，而上開行為之目的，本為持以
    蓋用偽造印文，故為偽造印文之行為所吸收，其於支票背面偽造金小原、張淑芬
    署押及接續偽造前開印文、盜用永欣公司及金小原印章之行為，均為其偽造領款
    背書及前揭基金申請書、申請表私文書之部分行為，均不另論罪，而其偽造該等
    私文書後，復持向銀行或永欣公司行使，其偽造之低度行為，應為行使之高度行
    為所吸收，僅應論以行使偽造私文書罪。
  (二)而被告先後多次行使偽造私文書及侵占之行為，均時間緊接，所犯均係構成要件
    相同之罪，均顯係基於概括之犯意反覆為之，均應依連續犯之規定以一罪論，各
    分別從一重之行使偽造私文書及業務侵占犯行處斷，並加重其刑。
  (三)公訴人起訴事實，雖未敘及前開被告侵占金小原私人款項之行為，然此與其起訴
    業務侵占犯行，有連續犯之法律關係，為裁判上一罪，本院應併予審酌。
  (四)又被告所犯行使偽造私文書罪與業務侵占罪間，有方法、結果之牽連關係，應以
    較重之業務侵占罪論處。
  (五)原審審酌被告前因詐欺案件經台灣士林地方法院判處有期徒刑二月、緩刑二年確
    定，其犯罪時尚於緩刑期間，及其犯罪之動機、目的、手段、所侵占之金額甚鉅
    、到案後未坦承犯行，復未賠償告訴人等人損失或取得渠等諒解，然其為單親母
    親，尚有五歲年幼女兒待撫養等情狀，量處有期徒刑一年六月，並將偽造之署押
    、印文、印章等沒收；經核認定事實適用法律均無不當，被告空言否認其犯行核
    無理由，應將其上訴駁回。
四、被告雖請求傳訊證人金小原、請求調閱甲○○○公司之財務報表、合作金庫松興
    支庫曹兆華帳戶、鄭克成帳戶往來明細、永欣公司會計部八十七年二月至六月間
    之全部傳票，惟因事實已臻明確，無調查或調閱之必要，並予說明。
據上論斷，應依刑事訴訟法第三百六十八條，判決如主文。
本案經檢察官吳國男到庭執行職務。
中    華    民    國    八十九    年      十        月        六        日
                            臺灣高等法院刑事第八庭
                                審判長法  官  陳  炳  彰
                                      法  官  沈  宜  生
                                      法  官  施  俊  堯
右正本證明與原本無異。
如不服本判決應於收受送達後十日內向本院提出上訴書狀，其未敘述上訴之理由者並
得於提起上訴後十日內向本院補提理由書（均須按他造當事人之人數附繕本）。
                                      書記官  賴  淑  真
中    華    民    國    八十九    年      十        月        十三      日
附表：
┌─┬────────┬─────┬─────┬─────┬──────┐
│編│票載發票日      │  票  號  │  面  額  │領款名義人│  取款方式  │
│號│                │          │          │          │            │
├─┼────────┼─────┼─────┼─────┼──────┤
│一│八十七年二月四日│DA0000000 │一二０萬元│  張淑芬│全額提領現金│
├─┼────────┼─────┼─────┼─────┼──────┤
│二│八十七年四月十四│DA0000000 │六０萬元  │  金小原  │二五萬元轉存│
│  │日              │          │          │          │曹兆華帳戶，│
│  │                │          │          │          │餘款提領現金│
├─┼────────┼─────┼─────┼─────┼──────┤
│三│八十七年四月十六│DA0000000 │六０萬元  │  金小原  │全額提領現金│
│  │日              │          │          │          │            │
├─┼────────┼─────┼─────┼─────┼──────┤
│四│八十七年四月十八│DA0000000 │六０萬元  │  金小原  │四八萬元轉存│
│  │日              │          │          │          │曹兆華帳戶，│
│  │                │          │          │          │餘款提領現金│
├─┼────────┼─────┼─────┼─────┼──────┤
│五│八十七年四月廿八│DA0000000 │一二０萬元│  金小原  │全額提領現金│
├─┼────────┼─────┼─────┼─────┼──────┤
│六│八十七年五月四日│DA0000000 │一００萬元│  金小原  │全額提領現金│
├─┼────────┼─────┼─────┼─────┼──────┤
│七│八十七年六月二日│DA0000000 │六０萬元  │  金小原  │全額提領現金│
├─┼────────┼─────┼─────┼─────┼──────┤
│八│八十七年二月十七│DA0000000 │五０四萬元│  乙○○  │三五四萬元轉│
│  │日              │          │          │          │存鄭克成帳戶│
│  │                │          │          │          │，餘款提領現│
│  │                │          │          │          │金          │
└─┴────────┴─────┴─────┴─────┴──────┘


司法院資訊處製作；財團法人民間司法改革基金會備份。
